【裁判字號】    98,審聲,706
【裁判日期】    980710
【裁判案由】    停止執行
【裁判全文】
臺灣臺北地方法院民事裁定             98年度審聲字第706號
聲  請  人  乙○○即賴陳玉盞.
相  對  人  第一商業銀行股份有限公司
法定代理人  甲○○
上列當事人間聲請停止執行事件，本院裁定如下：
    主  文
聲請人供擔保新臺幣壹佰柒拾壹萬元或同面額之台北富邦商業銀
行可轉讓定期存單後，本院九十六年度執字第二二二六三號返還
借款強制執行事件，關於聲請人乙○○（即賴陳玉盞之繼承人）
部分之強制執行程序，於本院九十八年度審重訴字第八一五號債
務人異議之訴事件判決確定、和解或撤回起訴前應暫予停止。
    理  由
一、按有回復原狀之聲請，或提起再審或異議之訴，或對於和解
    為繼續審判之請求，或提起宣告調解無效之訴、撤銷調解之
    訴，或對於許可強制執行之裁定提起抗告時，法院因必要情
    形或依聲請定相當並確實之擔保，得為停止強制執行之裁定
    ，強制執行法第18條第2 項定有明文。查本件聲請人以其業
    向本院提起債務人異議之訴為由，聲請裁定停止本院96年度
    執字第22263 號返還借款事件之強制執行，經本院調取該執
    行卷宗及98年度審重訴字第815 號債務人異議之訴卷宗審究
    後，認為聲請人之聲請為有理由，應予准許。
二、次按法院依強制執行法第18條第2 項定擔保金額而准許停止
    強制執行之裁定者，該項擔保係備供債權人因停止執行所受
    損害之賠償，其數額應依標的物停止執行後，債權人未能即
    時受償或利用該標的物所受之損害額，或其因另供擔保強制
    執行所受之損害額定之，非以標的物之價值或其債權額為依
    據，此有最高法院91年度台抗字第429 號裁定意旨可資參照
    。查本件相對人係以臺灣臺中地方法院95年度執字第3543號
    債權憑證為執行名義而聲請強制執行，命聲請人與第三人新
    新橡膠廠股份有限公司等人應連帶給付相對人新台幣（下同
    ）6,031,930 元，及自民國76年9 月2 日起至清償日止按年
    息10.75%計算之利息，及自76年9 月2 日起至清償日止按年
    息2.15% 計算之違約金，嗣相對人於98年1 月17日向本院提
    存所領取聲請人所提存之6,105,565 元，惟主張尚有本息違
    約金7,881,299 元未獲清償。而本件聲請人於98年7 月2 日
    提起債務人異議之訴，因訴訟標的金額逾1,500,000 元，得
    上訴第三審，而參考各級法院辦案期限實施要點規定，第一
    、二、三審通常程序審判案件之辦案期限各為1 年4 月、2
    年、1 年，預估為聲請人提起之債務人異議之訴獲准停止執
    行因而致相對人執行延宕之期間，再以相對人因前開強制執
    行程序停止後，即無法即時受償7,881,299 元，依此金額按
    法定利率年息5%計算約為1,706,301 元（計算式：7,881,29
    9 元5%4.33＝1,706,301 ，元以下四捨五入），取其概
    數1,710,000 元作為相對人因聲請人提起債務人異議之訴因
    而停止執行致未能即時受償之損害額。
三、依強制執行法第18條第2項，裁定如主文。
中    華    民    國    98    年    7     月    10    日
                  民事第六庭法  官  蔡和憲
以上正本係照原本作成。
如對本裁定抗告須於裁定送達後10日內向本院提出抗告狀，並繳
納抗告費新臺幣1,000元。
中    華    民    國    98    年    7     月    10    日
                            書記官  陳莉庭


司法院資訊處製作；財團法人民間司法改革基金會備份。
